【裁判字號】    98,抗,42
【裁判日期】    980209
【裁判案由】    本票裁定
【裁判全文】
臺灣臺中地方法院民事裁定                98年度抗字第42號
抗  告  人  乙○○
相  對  人  甲○○
上列當事人間聲請本票准許強制執行事件，抗告人對於民國98年
1月9日本院簡易庭所為98年度司票字第216號裁定提起抗告，本
院合議庭裁定如下：
    主    文
抗告駁回。
抗告程序費用新臺幣壹仟元由抗告人負擔。
    理    由
一、按執票人向本票發票人行使追索權時，得聲請法院裁定後強
    制執行，票據法第123條定有明文。又本票執票人，依票據
    法第123條規定，聲請法院裁定許可對發票人強制執行，係
    屬非訟事件，此項聲請之裁定，及抗告法院之裁定，僅依非
    訟事件程序，以審查強制執行許可與否，並無確定實體上法
    律關係存否之效力，法院僅就本票形式上之要件是否具備予
    以審查，即為已足，如發票人就票據債務之存否有爭執時，
    應由發票人提起確認之訴，以資解決，最高法院56年台抗字
    第714號判例及57年台抗字第76號判例可資參照。
二、本件相對人主張：其執有抗告人簽發如原裁定附表所示之系
    爭本票10紙（下稱系爭本票），並均免除作成拒絕證書，詎
    屆期提示未獲付款，依票據法第123條規定聲請裁定許可強
    制執行等情，已據相對人提出系爭本票10紙為證。原裁定予
    以准許，即無不合。
三、抗告意旨略以：相對人據以聲請本票裁定之系爭本票，係因
    相對人與友人經商失敗，為矇騙相對人父母而向抗告人借用
    之本票，故並無借貸關係存在，雙方間並無債權債務關係，
    且約定相對人不得向法院聲請裁定許可強制執行，原裁定准
    許為強制執行，顯屬違法不當，爰依法提起抗告，請求廢棄
    原裁定等語。
四、經查：本院核閱原審卷附系爭本票影本，系爭本票記載發票
    日期、到期日期，且發票人位置亦有「乙○○」之簽名，依
    前揭說明，系爭本票從形式審查，已符合票據法規定本票應
    記載之事項，依票據法第5條規定，抗告人即應負本票發票
    人之責任，原審據以裁定准許強制執行，難認有何違誤；至
    於抗告人前開主張，其與相對人間並無債權債務關係，相對
    人係因經商失敗，為矇騙其父母而向抗告人借用系爭本票一
    節，核屬實體上之爭執事項，應由抗告人另行提起訴訟資以
    解決，尚非本件非訟事件所得審究，是仍應為准許強制執行
    之裁定。從而，本件抗告為無理由，應予駁回。
五、據上論結，本件抗告為無理由，依非訟事件法第46條、第21
    條第2項、第24條第1項，民事訴訟法第495條之1第1項、第4
    49條第1項、第78條，裁定如主文。
中    華    民    國    98    年    2     月    9     日
                  民事第二庭    審判長法  官  許秀芬
                                      法  官  涂秀玲
                                      法  官  楊國精
上為正本係照原本作成。
如不服本裁定，得依非訟事件法第45條第3、4項規定，以適用法
規顯有錯誤為理由，於收受本裁定正本送達後10日內，向本院提
出再抗告狀，（須附繕本一份及繳納再抗告裁判費新台幣1,000
元），經本院許可後始可再抗告。
中    華    民    國    98    年    2     月    9     日
                                      書記官


司法院資訊處製作；財團法人民間司法改革基金會備份。
